臺灣高等法院高雄分院刑事判決　　　　95年度上訴字第2209號
上　訴　人
即　被　告　甲○○
上列上訴人因違反毒品危害防制條例案件，不服臺灣高雄地方法
院95年度訴字第2081號中華民國95年10月31日第一審判決（起訴
案號：臺灣高雄地方法院檢察署95年度毒偵字第3952號，併辦案
號：同署95年度毒偵字第9397號，96年度毒偵字第1762號），提
起上訴，本院依簡式審判程序判決如下：
     主  文
上訴駁回。
     事  實
一、甲○○前於民國81年間因違反肅清煙毒條例案件，經本院以
    81年度上訴字第1377號判處有期徒刑5 年確定，經發監執行
    後假釋出監，復經撤銷假釋執行殘刑3 年1 月18日；又因違
    反肅清煙毒條例案件，經本院以87年度上訴字第41號判處有
    期徒刑3 年6 月確定，經接續執行後，於90年5 月3 日縮短
    刑期假釋出獄交付保護管束，並於93年5 月6 日保護管束期
    滿，上開假釋未經撤銷，以已執行完畢論。另其於93年間因
    違反毒品危害防制條例案件，經送觀察、勒戒後，認有繼續
    施用毒品傾向，復經原審以93年度毒聲字第1400號裁定令入
    戒治處所施以強制戒治，於94年4 月12日執行完畢釋放。詎
    其仍不知悔改及戒除毒癮，明知海洛因業經公告列為毒品危
    害防制條例第2 條第2 項第1 款之第一級毒品，不得非法持
    有、施用，竟於上開強制戒治執行完畢釋放後5 年內，復基
    於施用第一級毒品海洛因之犯意，於95年2 月17日上午8 時
    許，在高雄市鼓山區○○○路50巷48號2 樓，以將海洛因加
    水稀釋用針筒注射血管之方式，施用第一級毒品海洛因1 次
    。嗣經警於95年2 月17日下午4 時19分採集甲○○尿液送驗
    後，呈嗎啡陽性反應，始查悉上情。
二、案經高雄市政府警察局三民第二分局、鹽埕分局報請臺灣高
    雄地方法院檢察署檢察官偵查起訴及移送併辦。
     理  由
一、上開事實，業據上訴人即被告甲○○於原審及本院審理時供
    承不諱，且被告被警查獲後，經警採其尿液送驗結果，呈現
    嗎啡陽性反應，有長榮大學95年3 月8 日確認報告書1 紙在
    卷可稽。足見被告之自白與事實相符，自得採為認定被告犯
    罪之證據。綜上所述，本件事證明確，被告之犯行，堪以認
    定。
二、被告於93年間因違反毒品危害防制條例，經送觀察、勒戒後
    ，認有繼續施用毒品傾向，復經原審以93年度毒聲字第1400
    號裁定令入戒治處所施以強制戒治，於94年4 月12日執行完
    畢釋放之事實，有臺灣高等法院被告前案紀錄表在卷可稽。
    被告於前案強制戒治執行完畢釋放後，5 年以內再犯本件施
    用第一級毒品罪，自應依法論科。
三、按海洛因係毒品危害防制條例第2 條第2 項第1 款所規定之
    第一級毒品，不得非法持有、施用。核被告所為，係犯毒品
    危害防制條例第10條第1 項之施用第一級毒品罪。其持有第
    一級毒品後進而施用，其持有之低度行為，應為施用之高度
    行為所吸收，不另論罪。又被告行為後，有關累犯規定固有
    修正，並於95年7 月1 日施行，然查被告前於81年間因違反
    肅清煙毒條例案件，經本院以81年度上訴字第1377號判處有
    期徒刑5 年確定，經發監執行後假釋出監，復經撤銷假釋執
    行殘刑3 年1 月18日；又因違反肅清煙毒條例案件，經本院
    以87年度上訴字第41號判處有期徒刑3 年6 月確定，經接續
    執行後，於90年5 月3 日縮短刑期假釋出獄交付保護管束，
    並於93年5 月6 日保護管束期滿，上開假釋未經撤銷，以已
    執行完畢論，有臺灣高等法院被告前案紀錄表1 份在卷可按
    ，其受有期徒刑之執行完畢，5 年以內再「故意」犯本件有
    期徒刑以上之罪，不論依行為時之刑法第47條，或裁判時刑
    法第47條第1 項之規定，均構成累犯，是應依刑法第2 條第
    1 項前段規定，適用行為時之刑法第47條，論以累犯，並加
    重其刑。
四、原審因而適用毒品危害防制條例第10條第1 項，刑法第2 條
    第1 項前段、第11條前段、第47條（修正前）之規定，並審
    酌其施用毒品乃自戕一己之身體健康，所為尚未害及他人，
    犯罪後坦承犯行，態度尚佳及其犯罪之動機、目的、手段、
    生活狀況、智識程度國中畢業等一切情狀，量處有期徒刑9
    月，以資懲儆。經核原判決認事用法並無不合，量刑亦屬適
    度。被告上訴意旨，雖指稱：我於95年8 、9 月又陸續施用
    海洛因至96年1 月12日，原審未一併審酌，尚有未當云云。
    惟查被告於本院審理中自承：我於95年2 月27日被查獲後，
    戒了半年未施用海洛因，之後才再開始施用海洛因等情，足
    見被告自95年8 、9 月間起，又另行起意施用海洛因，與本
    案無集合犯之關係，自無從併案審理，至為明確。被告上訴
    意旨，仍執前詞，指摘原判決不當，為無理由，應予駁回。
五、移送併辦意旨（臺灣高雄地方法院檢察署95年度毒偵字第93
    97號、96年度毒偵字第1762號）略以：被告另於95年10月16
    日及96年1 月12日因施用第一級毒品海洛因，分別為警查獲
    ，爰移請併案審理。惟查被告於95年2 月27日因施用海洛因
    被警查獲，戒毒半年之後，始再另行起意施用毒品，已如前
    述。足見被告移送併辦施用海洛因之犯行，與本案並無集合
    犯之關係，自無從併案審理，應退回檢察官另行偵辦，併此
    明。
據上論斷，應依刑事訴訟法第273 條之1 第1 項、第368 條，判
決如主文。
本案經檢察官陳宗吟到庭執行職務。
中　　華　　民　　國　　96　　年　　3 　　月　　22　　日
                  刑事第三庭    審判長法  官   周賢銳
                                      法  官   黃仁松
                                      法  官   謝宏宗
以上正本證明與原本無異。
如不服本判決應於收受本判決後10日內向本院提出上訴書狀，其
未敘述上訴理由者，並得於提起上訴後10日內向本院補提理由書
狀（均須按他造當事人之人數附繕本）「切勿逕送上級法院」。
中　　華　　民　　國　　96　　年　　3 　　月　　23　　日
　　　　　　　　　　　　　　　　　　　書記官   熊惠津
附錄本判決論罪科刑法條：
毒品危害防制條例第10條第1項
施用第一級毒品者，處 6 月以上 5 年以下有期徒刑。
                                                  w
